{"present": {"1 Singular": {"Affirmative": "sraonaim", "Question": "an sraonaim?", "Negative": "n\u00ed shraonaim"}, "2 Singular": {"Affirmative": "sraonann t\u00fa", "Question": "an sraonann t\u00fa?", "Negative": "n\u00ed shraonann t\u00fa"}, "3 Singular": {"Male": {"Affirmative": "sraonann s\u00e9", "Question": "an sraonann s\u00e9?", "Negative": "n\u00ed shraonann s\u00e9"}, "Female": {"Affirmative": "sraonann s\u00ed", "Question": "an sraonann s\u00ed?", "Negative": "n\u00ed shraonann s\u00ed"}}, "1 Plural": {"Compressed": {"Affirmative": "sraonaimid", "Question": "an sraonaimid?", "Negative": "n\u00ed shraonaimid"}, "Extended": {"Affirmative": "sraonann muid", "Question": "an sraonann muid?", "Negative": "n\u00ed shraonann muid"}}, "2 Plural": {"Affirmative": "sraonann sibh", "Question": "an sraonann sibh?", "Negative": "n\u00ed shraonann sibh"}, "3 Plural": {"Affirmative": "sraonann siad", "Question": "an sraonann siad?", "Negative": "n\u00ed shraonann siad"}, "Passive": {"Affirmative": "sraontar", "Question": "an sraontar?", "Negative": "n\u00ed shraontar"}}, "future": {"1 Singular": {"Affirmative": "sraonfaidh m\u00e9", "Question": "an sraonfaidh m\u00e9?", "Negative": "n\u00ed shraonfaidh m\u00e9"}, "2 Singular": {"Affirmative": "sraonfaidh t\u00fa", "Question": "an sraonfaidh t\u00fa?", "Negative": "n\u00ed shraonfaidh t\u00fa"}, "3 Singular": {"Male": {"Affirmative": "sraonfaidh s\u00e9", "Question": "an sraonfaidh s\u00e9?", "Negative": "n\u00ed shraonfaidh s\u00e9"}, "Female": {"Affirmative": "sraonfaidh s\u00ed", "Question": "an sraonfaidh s\u00ed?", "Negative": "n\u00ed shraonfaidh s\u00ed"}}, "1 Plural": {"Compressed": {"Affirmative": "sraonfaimid", "Question": "an sraonfaimid?", "Negative": "n\u00ed shraonfaimid"}, "Extended": {"Affirmative": "sraonfaidh muid", "Question": "an sraonfaidh muid?", "Negative": "n\u00ed shraonfaidh muid"}}, "2 Plural": {"Affirmative": "sraonfaidh sibh", "Question": "an sraonfaidh sibh?", "Negative": "n\u00ed shraonfaidh sibh"}, "3 Plural": {"Affirmative": "sraonfaidh siad", "Question": "an sraonfaidh siad?", "Negative": "n\u00ed shraonfaidh siad"}, "Passive": {"Affirmative": "sraonfar", "Question": "an sraonfar?", "Negative": "n\u00ed shraonfar"}}, "past": {"1 Singular": {"Affirmative": "shraon m\u00e9", "Question": "ar shraon m\u00e9?", "Negative": "n\u00edor shraon m\u00e9"}, "2 Singular": {"Affirmative": "shraon t\u00fa", "Question": "ar shraon t\u00fa?", "Negative": "n\u00edor shraon t\u00fa"}, "3 Singular": {"Male": {"Affirmative": "shraon s\u00e9", "Question": "ar shraon s\u00e9?", "Negative": "n\u00edor shraon s\u00e9"}, "Female": {"Affirmative": "shraon s\u00ed", "Question": "ar shraon s\u00ed?", "Negative": "n\u00edor shraon s\u00ed"}}, "1 Plural": {"Compressed": {"Affirmative": "shraonamar", "Question": "ar shraonamar?", "Negative": "n\u00edor shraonamar"}, "Extended": {"Affirmative": "shraon muid", "Question": "ar shraon muid?", "Negative": "n\u00edor shraon muid"}}, "2 Plural": {"Affirmative": "shraon sibh", "Question": "ar shraon sibh?", "Negative": "n\u00edor shraon sibh"}, "3 Plural": {"Compressed": {"Affirmative": "shraon siad", "Question": "ar shraon siad?", "Negative": "n\u00edor shraon siad"}, "Extended": {"Affirmative": "shraonadar", "Question": "ar shraonadar?", "Negative": "n\u00edor shraonadar"}}, "Passive": {"Affirmative": "sraonadh", "Question": "ar sraonadh?", "Negative": "n\u00edor sraonadh"}}, "condi": {"1 Singular": {"Affirmative": "shraonfainn", "Question": "an sraonfainn?", "Negative": "n\u00ed shraonfainn"}, "2 Singular": {"Affirmative": "shraonf\u00e1", "Question": "an sraonf\u00e1?", "Negative": "n\u00ed shraonf\u00e1"}, "3 Singular": {"Male": {"Affirmative": "shraonfadh s\u00e9", "Question": "an sraonfadh s\u00e9?", "Negative": "n\u00ed shraonfadh s\u00e9"}, "Female": {"Affirmative": "shraonfadh s\u00ed", "Question": "an sraonfadh s\u00ed?", "Negative": "n\u00ed shraonfadh s\u00ed"}}, "1 Plural": {"Compressed": {"Affirmative": "shraonfaimis", "Question": "an sraonfaimis?", "Negative": "n\u00ed shraonfaimis"}, "Extended": {"Affirmative": "shraonfadh muid", "Question": "an sraonfadh muid?", "Negative": "n\u00ed shraonfadh muid"}}, "2 Plural": {"Affirmative": "shraonfadh sibh", "Question": "an sraonfadh sibh?", "Negative": "n\u00ed shraonfadh sibh"}, "3 Plural": {"Compressed": {"Affirmative": "shraonfaid\u00eds", "Question": "an sraonfaid\u00eds?", "Negative": "n\u00ed shraonfaid\u00eds"}, "Extended": {"Affirmative": "shraonfadh siad", "Question": "an sraonfadh siad?", "Negative": "n\u00ed shraonfadh siad"}}, "Passive": {"Affirmative": "shraonfa\u00ed", "Question": "an sraonfa\u00ed?", "Negative": "n\u00ed shraonfa\u00ed"}}, "imper": {"1 Singular": {"Affirmative": "sraonaim!", "Negative": "n\u00e1 sraonaim!"}, "2 Singular": {"Affirmative": "sraon!", "Negative": "n\u00e1 sraon!"}, "3 Singular": {"Male": {"Affirmative": "sraonadh s\u00e9!", "Negative": "n\u00e1 sraonadh s\u00e9!"}, "Female": {"Affirmative": "sraonadh s\u00ed!", "Negative": "n\u00e1 sraonadh s\u00ed!"}}, "1 Plural": {"Compressed": {"Affirmative": "sraonaimis!", "Negative": "n\u00e1 sraonaimis!"}, "Extended": {"Affirmative": "sraonadh muid!", "Negative": "n\u00e1 sraonadh muid!"}}, "2 Plural": {"Affirmative": "sraonaig\u00ed!", "Negative": "n\u00e1 sraonaig\u00ed!"}, "3 Plural": {"Compressed": {"Affirmative": "sraonaid\u00eds!", "Negative": "n\u00e1 sraonaid\u00eds!"}, "Extended": {"Affirmative": "sraonadh siad!", "Negative": "n\u00e1 sraonadh siad!"}}, "Passive": {"Affirmative": "sraontar!", "Negative": "n\u00e1 sraontar!"}}, "pastConti": {"1 Singular": {"Affirmative": "shraonainn", "Question": "an sraonainn?", "Negative": "n\u00ed shraonainn"}, "2 Singular": {"Affirmative": "shraont\u00e1", "Question": "an sraont\u00e1?", "Negative": "n\u00ed shraont\u00e1"}, "3 Singular": {"Male": {"Affirmative": "shraonadh s\u00e9", "Question": "an sraonadh s\u00e9?", "Negative": "n\u00ed shraonadh s\u00e9"}, "Female": {"Affirmative": "shraonadh s\u00ed", "Question": "an sraonadh s\u00ed?", "Negative": "n\u00ed shraonadh s\u00ed"}}, "1 Plural": {"Compressed": {"Affirmative": "shraonaimis", "Question": "an sraonaimis?", "Negative": "n\u00ed shraonaimis"}, "Extended": {"Affirmative": "shraonadh muid", "Question": "an sraonadh muid?", "Negative": "n\u00ed shraonadh muid"}}, "2 Plural": {"Affirmative": "shraonadh sibh", "Question": "an sraonadh sibh?", "Negative": "n\u00ed shraonadh sibh"}, "3 Plural": {"Compressed": {"Affirmative": "shraonaid\u00eds", "Question": "an sraonaid\u00eds?", "Negative": "n\u00ed shraonaid\u00eds"}, "Extended": {"Affirmative": "shraonadh siad", "Question": "an sraonadh siad?", "Negative": "n\u00ed shraonadh siad"}}, "Passive": {"Affirmative": "shraonta\u00ed", "Question": "an sraonta\u00ed?", "Negative": "n\u00ed shraonta\u00ed"}}, "subj": {"1 Singular": {"Affirmative": "go sraona m\u00e9", "Negative": "n\u00e1r shraona m\u00e9"}, "2 Singular": {"Affirmative": "go sraona t\u00fa", "Negative": "n\u00e1r shraona t\u00fa"}, "3 Singular": {"Male": {"Affirmative": "go sraona s\u00e9", "Negative": "n\u00e1r shraona s\u00e9"}, "Female": {"Affirmative": "go sraona s\u00ed", "Negative": "n\u00e1r shraona s\u00ed"}}, "1 Plural": {"Compressed": {"Affirmative": "go sraonaimid", "Negative": "n\u00e1r shraonaimid"}, "Extended": {"Affirmative": "go sraona muid", "Negative": "n\u00e1r shraona muid"}}, "2 Plural": {"Affirmative": "go sraona sibh", "Negative": "n\u00e1r shraona sibh"}, "3 Plural": {"Affirmative": "go sraona siad", "Negative": "n\u00e1r shraona siad"}, "Passive": {"Affirmative": "go sraontar", "Negative": "n\u00e1r shraontar"}}, "verbal noun": "sraonadh", "verbal adjective": "sraonta"}